---
title: "Hmisc 패키지"
author: "Philip oh"
output: html_document
---

```{r setup, include=FALSE}
knitr::opts_chunk$set(echo = TRUE)
```

```{r, include=FALSE}
library(Hmisc)
library(mdsr)
```

### wtd.quantile()
```{r}
BabynamesDist = make_babynames_dist()
joseph = BabynamesDist %>% 
  filter(name == 'Joseph', sex =='M')
```
- wtd.quantile를 검색해봐도 정보가 없어서 직접 비교해봤습니다.
- 먼저, 변수 joseph에 담긴 값은, 1900년부터 2010년 사이에 태어난 joseph이란 이름의 남자아이에 대한 정보입니다.

```{r}
with(joseph, wtd.quantile(year, est_alive_today, probs = 0.5))
```
- 이 코드를 실행하면 median이 1975년도라고 나옵니다.
- 왜 이런 결과값이 나오는지 확인하기 위해 아래방법을 시도해봤습니다.

```{r}
min(joseph$year)
max(joseph$year)
```
- 먼저, year 변수의 최소값과 최대값은 각각 1900, 2010입니다.

```{r}
(1900 + 2010) / 2
```
- 1900과 2010의 중앙값은 1955이므로 wtd.quantile(probs=0.5)가 출력하는 값은 그냥 중앙값은 아닌 것 같습니다.

```{r}
with(joseph, quantile(year, probs=0.5))
```
- 이렇게 하면, year의 중앙값이 출력됩니다.

```{r}
with(joseph, wtd.quantile(year, probs=0.5))
```
- wtd.quantile 함수를 사용해도 똑같이 year의 중앙값만 출력됩니다.
- 생각해보건대, 어떤 값으로 weights를 줄 것인지가 설정되지 않아서인 것 같습니다.

```{r}
with(joseph, wtd.quantile(year, est_alive_today, probs = 0.5))
```
- 이제 wtd.quantile 함수에 어떻게 weight를 줄 것인지 설정하면, 이제야 다른 값이 출력됩니다.
- 즉, 위 코드는 weight으로 est_alive_today를 주어서 year의 중앙값을 출력하라는 의미인 것으로 보입니다.

### 더 간단한 예제
```{r}
a = c(1, 2, 3)
b = c(3, 2, 10)

a_q1 = wtd.quantile(a, probs=0.5)
a_q1

wtd_q1 = wtd.quantile(a, b, probs=0.5)
wtd_q1
```
- 더 간단한 예제를 생각해봤습니다.
- 변수 a에 1, 2, 3이, b에는 3, 2, 10이 들어 있습니다.
- 만약 변수 a의 단순한 중앙값을 계산하면, 당연히 2가 출력됩니다.
- 하지만 만약, b를 weight으로 하여 a의 중앙값을 계산한다면, b의 원소들이 a에 elementwisely 계산되어 3에 무게가 많이 실릴 것입니다. 그래서 wtd_q1의 값은 3이 출력됩니다.
- 단순히 생각한다면, 1이 3개, 2가 2개, 3이 10개 있는데 이 값들 중 중앙값은 무엇인지 계산하는 것과 똑같다고 볼 수 있습니다.